---
title: "R Basic Data Management"
output:
  html_notebook:
    code_folding: none
    df_print: paged
    number_sections: yes
    theme: yeti
    toc: yes
---

```{r include=FALSE}
library(knitr)
library(kableExtra)
```

# Data Management in a Real Case

男性管理者和女性管理者在遵从上司的程度上有什么区别吗？

这种区别在各个国家都不相同吗？或是这种区别是普遍的、无国别差异的？

现在向各国老板们发放问卷，问卷中有5道类似这道题的程度题：

**经理在作出个人决定的时候，一般会询问你的意见吗？**

1. 绝对不会
2. 不会
3. 一般
4. 会
5. 绝对会

**得到问卷数据：**

```{r example-working-data, results='hide'}
manager <- c(1, 2, 3, 4, 5)
date <- c("10/24/08", "10/28/08", "10/1/08", "10/12/08", "5/1/09")
country <- c("US", "US", "UK", "UK", "UK")
gender <- c("M", "F", "F", "M", "F")
age <- c(32, 45, 25, 39, 99)
q1 <- c(5, 3, 3, 3, 2)
q2 <- c(4, 5, 5, 3, 2)
q3 <- c(5, 2, 5, 4, 1)
q4 <- c(5, 5, 5, NA, 2)
q5 <- c(5, 5, 2, NA, 1)
leadership <- data.frame(manager, date, country, gender, age,
q1, q2, q3, q4, q5, stringsAsFactors=FALSE)
```

```{r tables-leadership, echo=FALSE, results='asis'}
kable(leadership) %>%
  kable_styling(bootstrap_options = c("striped", "hover", "responsive"), full_width = T, position = "left")
```

几个启发性问题：

* 应该根据 q1 - q5 计算出一个综合评估指标
* 经理 4 的 q4 - q5 答案缺失；经理 5 的年龄缺失
* 有些变量对研究目的来说是不需要的
* 已有研究表明，经理行为是年龄的函数，所以可能需要根据年龄生成几个分类变量（较年轻、中年、较老）
* 经理行为可能随时间改变，我们可能关注经济危机时期的经理服从程度，因而需要限制样本接受调查的时间
* 如何排序、合并数据集？

如何解决这些问题，就是本章内容。

## Creating New Variables

创建新变量语法规则如下：

```{r grammer-new-var, eval=FALSE}
variable <- expression
```

`expression` 里可以有很多计算，比如 R 的基础运算符：

* `+ - * /` 加、减、乘、除
* `^` 或 `**` 指数计算
* `x%%y` 求余
* `x%/%y` 整数除，向下取整，即不保留余数的除法

以下逻辑运算符都返回 `TRUE` 或 `FALSE`：

* `>=`、`<=`、`>`、`<`、`!=`、`==`
* `!x` (not `x`)
* `x | y` (或)、`x&y` (且)
* `isTRUE(x)`(测试 `x` 是否为 `TRUE`)

**使用 `$` 取到 `Dataframe` 中的变量**

要新增或修改一个 `Dataframe` 内部的变量，有三种方法：

* 使用 `$`
* 使用 `attach()` 和 `detach()` 组合
* **推荐**：使用 `teansform()` 方法，语法是 `transform(mydata, new_var_1=x1+x2, new_var_2=(x1+x2)/2)`

## Recoding data

我们想把年龄这个连续变量变为分类变量。

筛选数据进行处理的基本语法：

```{r eval=FALSE}
variable[condition] <- expression
```

直观理解是，只有 `condition` 的条件为 `TRUE` 的数据才会被处理、更新。

**首先，将缺失值标为缺失**

```{r mark-na, results='hide'}
leadership$age[leadership$age == 99] <- NA
```

处理结果：

```{r tables-leadership-2, echo=FALSE, results='asis'}
kable(leadership) %>%
  kable_styling(bootstrap_options = c("striped", "hover", "responsive"), full_width = T, position = "left")
```

下面生成分类变量 `agecat`：

```{r gen-agecat-basic, eval=FALSE}
leadership$agecat[leadership$age > 75] <- "Elder"
leadership$agecat[leadership$age >= 55 &
leadership$age <= 75] <- "Middle Aged"
leadership$agecat[leadership$age < 55] <- "Young"
``` 

更优雅的方式是使用 `within()` 方法，以下代码效果与上方完全相同：

> `within()` 方法和调用 `Dataframe` 内变量的方法之一 `with()` 相似，但允许更新变量。

```{r gen-agecat}
leadership <- within(leadership, {
  agecat <- NA
  agecat[age > 75] <- "Elder"
  agecat[age >= 55 & age <= 75] <- "Middle Aged"
  agecat[age < 55] <- "Young"
})
```

处理结果：

```{r tables-leadership-3, echo=FALSE, results='asis'}
kable(leadership) %>%
  kable_styling(bootstrap_options = c("striped", "hover", "responsive"), full_width = T, position = "left")
```

其他一些有用的 recode 方法：

* `car` 包里的 `recode()`，轻松 recode 数字型、字符型和因子变量（`factor`）
* `doBy` 包里的 `recodeVar()`
* R 自带的 `cut()`，它用于根据数字型变量的区间生成因子变量（`factor`）

### Renaming Variables

变量重命名的方法：

* `fix()` 方法打开数据编辑器直接编辑，比如 `fix(leadership)`
* 使用 `names()` 方法获取变量数组，再重命名变量，比如 `names(leadership)[2] <- "testDate`，将 `date` 重命名为 `testDate`
* **使用 `plyr` 包的 `rename()` 方法**

`rename()` 的基本语法：

```{r grammer-rename, eval=FALSE}
rename(dataframe, c(oldname="newname", oldname="newname",...))
```

**使用 `rename()` 重命名变量：**

```{r install-plyr, eval=FALSE, echo=TRUE, message=FALSE, results='hide'}
install.packages("plyr")
```

```{r rename-var}
library(plyr)
leadership <- rename(leadership,
                     c(manager="managerID", date="testDate"))
```

处理结果：

```{r tables-leadership-4, echo=FALSE, results='asis'}
kable(leadership) %>%
  kable_styling(bootstrap_options = c("striped", "hover", "responsive"), full_width = T, position = "left")
```

`plyr` 包提供了一套强大的数据分片、处理和整合工具，[官网见这里](http://had.co.nz/plyr).

### To be Continued

## Conclusion: Methods for Opeating a Dataframe

已提及的更新 Dataframe 的方法汇总：

* `transform()`
* `within()`
